# 售后回租中浮动租金和浮动手续费

提问人：jiying89 时间：2012-11-06 20:55:33
售后回租的融资租赁合同中包括固定租金、浮动手续费。 固定租金为售价合计 浮动租金和浮动手续费规定按基准利率的40%收取。 浮动手续费是否应作为最低租赁付款额的一部分计入长期应付款？

回答人：chenyiwei
如果浮动租金和浮动手续费都是规定按基准利率的40%收取，导致浮动的唯一因素是央行对基准利率的调整，则可以如你所述的理解。这样处理的结果，如果企业（卖方兼承租人）的信用状况良好，因而在通常情况下就可以按低于基准利率取得贷款，则可以认为此处的浮动租金率和手续费率基本上代表了市场利率，因而折现值与售价基本一致。

提问人：jiying89 时间：2012-11-08 08:40:35
回复 chenyiwei 的帖子
谢谢。
是否应该按照基准利率的调整，在期末进行重新的计提未确认融资费用？ 国家是否有相关的政策规定售后回租的企业需要哪些资格？还是只由融资租赁公司对企业进行风险评估即可？

回答人：chenyiwei
1 、如果完全是根据基准利率相应浮动，则如前所述，负债的未清偿本金余额应基本等于未来现金流量折现值，此时一般不必要单独确认未确认融资费用，因此也没有重新计量的问题。 2 、应无专门的资质要求。

提问人：jiying89 时间：2012-11-09 08:44:37
回复 chenyiwei 的帖子
是这样的，每年除了还一定的浮动租金，还偿还一部分固定租金，金额=售价/租赁期。
如果基准利率出现变化，那么用来估计未确认融资费用的折现率也相应发生变化了，如果不重新计提是不是不够准确反应？

回答人：chenyiwei
对于期末尚未归还的本金而言，后续计息需按照调整后的浮动利率。因此到资产负债表日的折现值还是等于未偿还的本金。